【裁判字號】    97,訴,292
【裁判日期】    970430
【裁判案由】    違反毒品危害防制條例
【裁判全文】
臺灣雲林地方法院刑事判決               97年度訴字第292號
公  訴  人  臺灣雲林地方法院檢察署檢察官
被      告  甲○○
                    （現在臺灣雲林第二監獄執行中）
上列被告因違反毒品危害防制條例案件，經檢察官提起公訴（97
年度毒偵字第70號、第116 號、97年度毒偵緝字第5 號），被告
於準備程序進行中，就被訴事實為有罪之陳述，本院合議庭裁定
由受命法官獨任依簡式審判程序審理，判決如下：
    主      文
甲○○施用第一級毒品，累犯，處有期徒刑玖月。又施用第二級
毒品，累犯，處有期徒刑陸月。應執行有期徒刑壹年貳月。
    事      實
一、(一)甲○○前因竊盜案件，經本院於民國92年7 月17日以92年
      度六簡字第220 號，判處有期徒刑4 月確定；又因施用毒
      品案件，經本院於93年1 月15日以92年度訴字第542 號，
      判處有期徒刑10月確定，上開2 案接續執行，於94年2 月
      24日縮短刑期執行完畢。
    (二)詎其猶不知悔改，復基於施用第一級毒品海洛因（下稱海
      洛因）之犯意，於96年6 月18日某時許，在其雲林縣斗六
      市○○里○○路155 巷1 號住處內，以將海洛因摻水後注
      入針筒內注射血管之方式，施用海洛因1 次；另基於施用
      第二級毒品甲基安非他命（下稱甲基安非他命）之犯意，
      於96年11月21日中午某時許，在雲林縣斗六市西市場公廁
      內，以將甲基安非他命置於玻璃球內燒烤後吸食其煙霧之
      方式，施用甲基安非他命1 次。
    (三)嗣於1.96年6 月18日下午2 時許，為警在雲林縣斗六市○
      ○路與鎮南路口處查獲；2.於96年11月22日凌晨1 時許，
      因另案通緝，為警在雲林縣斗六市○○路523 號內查獲，
      並同日送臺灣雲林第二監獄執行。
二、案經雲林縣警察局斗六分局、彰化縣警察局北斗分局及臺灣
    雲林第二監獄報告臺灣雲林地方法院檢察署檢察官偵查起訴
    。
    理      由
一、上開犯罪事實，業據被告甲○○於本院審判中坦承不諱，其
    尿液經檢驗後，分別呈1 次「嗎啡陽性」、2 次「甲基安非
    他命陽性」反應，此有代號與真實姓名對照表3 份、臺灣檢
    驗科技股份有限公司96年7 月3 日KＺ000000000000號、詮昕
    科技股份有限公司96年12月7 日6B280040號、96年12月6 日
    6B300126號濫用藥物尿液檢驗報告各1 紙附卷，堪認其自白
    與事實相符。又其前有如犯罪事實欄所示之毒品前案紀錄等
    情，有臺灣高等法院被告前案紀錄表1 份在卷可參。本件事
    證明確，被告於前開毒品前案紀錄後5 年內，再犯本件毒品
    危害防制條例第10條施用第一、二級毒品之犯行，堪以認定
    。
二、(一)查海洛因、甲基安非他命分屬毒品危害防制條例第2 條第
      2 項第1 款、同項第2 款所列之第一級、第二級毒品，核
      被告甲○○所為，係犯毒品危害防制條例第10條第1 項之
      施用第一級毒品罪及同條第2 項之施用第二級毒品罪。
    (二)其持有第一級、第二級毒品進而施用，持有之低度行為為
      施用之高度行為所吸收，均不另論罪。
    (三)被告所犯上開2 罪，犯意各別，罪名互異，應予分論併罰
      。
    (四)其前因竊盜案件，經本院於92年7 月17日以92年度六簡字
      第220 號，判處有期徒刑4 月確定；又因施用毒品案件，
      經本院於93年1 月15日以92年度訴字第542 號，判處有期
      徒刑10月確定，上開2 案接續執行，於94年2 月24日縮短
      刑期執行完畢，有臺灣高等法院被告前案紀錄表1 份附卷
      可考，其於前開有期徒刑執行完畢後5 年內，故意犯本案
      有期徒刑以上之罪，均為累犯，各應依法加重其刑。
    (五)爰審酌被告有構成累犯之前科已如前述，其仍不知戒絕毒
      品，復一再耽溺於戕身之物，並其犯後坦白承認，態度良
      好等犯罪之動機、目的、手段及所生之危險或損害等一切
      情狀，分別量處如主文所示之刑，並定其應執行之刑。
    (六)末查被告於本院稱其於96年6 月18日施用海洛因部分，業
      經本院前於97年1 月14日，以96年度訴字第648 號（下稱
      另案）判處有期徒刑11月確定，惟經本院職權調閱上開卷
      宗，另案係於96年6 月20日採尿，驗出尿液呈「嗎啡陽性
      」反應，且數值高達「39580 」，有另案警詢筆錄、代號
      與真實姓名對照表、臺灣檢驗科技股份有限公司96年7 月
      3 日KＺ000000000000號濫用藥物尿液檢驗報告各1 份可憑
      ；然本案係於另案採尿之2 日前即96年6 月18日採尿，驗
      出尿液呈「嗎啡陽性」反應，數值則為較低之「12330 」
      ，可以看出被告於本案採尿後，有再次施用海洛因，才會
      於2 日後即另案採尿時，相隔2 日反而驗出更高之數值。
      是本案與另案係分別施用海洛因，並非同一事實，也沒有
      已經判決確定的問題，附此說明。
三、據上論斷，應依刑事訴訟法第273 條之1 第1 項、第299 條
    第1 項前段，毒品危害防制條例第10條第1 項、第2 項，刑
    法第11條前段、第47條第1 項、第51條第5 款，判決如主文
    。
本案經檢察官蕭如娟到庭執行職務
中    華    民    國    97    年    4     月    30    日
                  刑事第三庭  法  官  李貞瑩
以上正本證明與原本無異。
如不服本判決，應於判決送達後10日內，向本院提出上訴狀。（
須附繕本）
                              書記官  金雅芳
中    華    民    國    97    年    4     月    30    日
附錄本案論罪科刑法條全文
毒品危害防制條例第10條
施用第一級毒品者，處 6 月以上 5 年以下有期徒刑。
施用第二級毒品者，處 3 年以下有期徒刑。


司法院資訊處製作；財團法人民間司法改革基金會備份。
